臺灣花蓮地方法院刑事判決　　　　　　　 96年度訴字第209號
公　訴　人　臺灣花蓮地方法院檢察署檢察官
被　　　告　甲○○
上列被告因詐欺等案件，經檢察官提起公訴（96年度偵字第 838
號、第839號），本院判決如下：
    主  文
甲○○所犯如事實欄一（一）至（四）之罪，主文分別如附表三
之主文欄所示，應執行有期徒刑壹年。如附表一所示編號1至5、
8至9、11、16、25、37號之偽造乙○○簽帳單第一聯（即商店存
根聯）上「乙○○」署押共拾壹枚及第二聯（即甲○○收執聯）
共拾壹張（含其上複寫之「乙○○」署押共拾壹枚）均沒收；如
附表一所示編號6至7、10、12至15、17至24、26至36、38至42號
之偽造乙○○簽帳單上「乙○○」署押共參拾壹枚及甲○○收執
之各該聯末交易紀錄共參拾壹張均沒收；如附表二所示編號5 、
12、17、22號之偽造乙○○簽帳單第一聯（即商店存根聯）上「
乙○○」署押共肆枚及第二聯（即甲○○收執聯）共肆張（含其
上複寫之「乙○○」署押共肆枚）均沒收；如附表二所示編號 1
至4、6至11、13至16、18至21、23至28號之偽造乙○○簽帳單上
「乙○○」署押共貳拾肆枚及甲○○收執之各該聯末交易紀錄共
貳拾肆張均沒收。
    事  實
一、甲○○前於民國92年間，因違反貪污治罪條例，經本院以93
    年度訴緝字第10號案件判處有期徒刑1年6月確定，其入監執
    行後，甫於95年2月6日執行完畢，詎其仍不知悔改，而為下
    列犯行：
（一）甲○○與乙○○於95年間為男女朋友關係，甲○○趁其時
      常出入乙○○位在花蓮縣玉里鎮○○○街15巷11 號住處之
      機會，意圖為自己不法之所有，於95年9 月初某日，在上
      址乙○○之皮包內，徒手竊得乙○○所有之國泰世華銀行
      信用卡一張，旋即自95年9月4日起至95年11月23日止，接
      續在附表一所示之時間及地點，冒用乙○○之名義消費，
      使如附表一所示之各該店家誤以為甲○○即為乙○○本人
      ，而允其消費，甲○○乃接續在附表一所示之各該商店信
      用卡簽帳單上偽簽「乙○○」之署押，以偽造不實之簽帳
      單私文書後（其中附表一編號1至5、8至9、11、16、25、
      37號簽帳單形式均為一式二聯，甲○○偽簽「乙○○」署
      押於第一聯後，會複寫至第二聯，第一聯由店家收執，第
      二聯由甲○○收執，其餘商店簽帳單形式均屬一式一聯，
      甲○○偽簽「乙○○」署押於各該簽帳單後，店家會將該
      聯末交易紀錄撕下，交給甲○○收執），持交各該商店之
      業務人員，表示同意依據信用卡持卡人合約條件，按簽帳
      單之金額付款與發卡銀行之意思，使如附表一所示之各店
      家陷於錯誤，接續交付甲○○所購買之物品，共計獲取財
      物價值新臺幣（下同）35663 元，足以生損害於乙○○、
      國泰世華銀行及附表一所示之各商店。
（二）甲○○另意圖為自己不法之所有，於95年10月中旬某日，
      在上址乙○○之皮包內，徒手竊得乙○○所有之華南銀行
      信用卡一張，旋即自95年10月19日起至95年11月9 日止，
      接續在附表二所示之時間及地點，冒用乙○○之名義消費
      ，使如附表二所示之各該店家誤以為甲○○即為乙○○本
      人，而允其消費，甲○○乃接續在附表二所示之各該商店
      信用卡簽帳單上偽簽「乙○○」之署押，以偽造不實之簽
      帳單私文書後（其中附表二編號5、12、17、22 號簽帳單
      形式均為一式二聯，甲○○偽簽「乙○○」署押於第一聯
      後，會複寫至第二聯，第一聯由店家收執，第二聯由甲○
      ○收執，其餘商店簽帳單形式均屬一式一聯，甲○○偽簽
      「乙○○」署押於各該簽帳單後，店家會將該聯末交易紀
      錄撕下，交給甲○○收執），持交各該商店之業務人員，
      表示同意依據信用卡持卡人合約條件，按簽帳單之金額付
      款與發卡銀行之意思，使如附表二所示之各店家陷於錯誤
      ，接續交付甲○○所購買之物品，共計獲取財物價值1687
      3 元，足以生損害於乙○○、華南銀行及附表二所示之各
      商店。
（三）甲○○另意圖為自己不法之所有，於95年10月上旬某日，
      在上址乙○○之住處，徒手竊得乙○○所有之臺灣土地銀
      行存摺及印章，並於得手後，接續於95年10月11日、12日
      、18日、23日，前往臺灣土地銀行玉里分行，在取款憑條
      上盜蓋乙○○之印章，並填寫乙○○臺灣土地銀行帳戶之
      帳號、欲提領之金額而偽造私文書後（其於95年10月11日
      、12日、18日、23日，分別填寫之盜領金額為5000元、40
      00元、5000元、3000元），即接續持該偽造私文書及其竊
      來之存摺、印章，向該銀行承辦人員行使，致該銀行承辦
      人員陷於錯誤，誤認甲○○為乙○○本人，而接續將乙○
      ○帳戶內之現金5000元、4000元、5000元、3000元，分別
      當場交付與甲○○，足生損害於乙○○及銀行管理提款事
      務之正確性。
（四）甲○○另意圖為自己不法之所有，於95年12月24 日下午2
      時許，駕駛自小客車至花蓮玉里高中工友室，徒手開啟該
      工友室大門竊取玉里高中所有之割草機1台及鏈鋸2台後，
      以其自小客車載運至不知情之友人鄒國鐘住處藏放。
二、甲○○所為上開犯行，嗣因乙○○及花蓮玉里高中工友丙○
    ○報警，始循線查獲。
三、案經花蓮縣警察局玉里分局報告臺灣花蓮地方法院檢察署檢
    察官偵查起訴。
    理  由
壹、茲就本件相關證人於警詢及偵查時所為證詞之證據能力有無
    ，先予敘明：按「被告以外之人於審判外之言詞或書面陳述
    ，除法律有規定者外，不得作為證據」、「被告以外之人於
    偵查中向檢察官所為之陳述，除顯有不可信之情況者外，得
    為證據」、「被告以外之人於審判外之陳述，雖不符前4 條
    之規定，而經當事人於審判程序同意作為證據，法院審酌該
    言詞陳述或書面陳述作成時之情況，認為適當者，亦得為證
    據」，刑事訴訟法第159條第1項、第159條之1第2項、第159
    條之5第1項分別定有明文。查本件相關證人於警詢、偵查時
    之證詞，均經被告甲○○同意具有證據能力，本院審酌各該
    證人作證時之情況，認無不當之情形，故本件相關證人於警
    詢、偵查時之證詞，自均具有證據能力，合先敘明。
貳、次就認定本案犯罪事實之證據及理由論述如下：
一、訊據被告甲○○對於上開事實均坦承不諱，核與證人乙○○
    於警詢、偵查、本院所證，證人丙○○、丁○○（即花蓮玉
    里高中工友）於警詢、偵查所證，證人鄒國鐘於警詢所證相
    符，並有乙○○之存摺明細表、帳戶取款憑條、國泰世華銀
    行交易明細表、華南銀行交易明細表、簽帳單各影本乙份，
    及贓物認領保管單乙紙、相片兩幀在卷可稽，足認被告之自
    白與事實相符，堪以採信，故本案事證業已明確，被告之犯
    行堪以認定，應予依法論科。
二、核被告所為上開事實一（一）之犯行，係犯刑法第320條第1
    項之竊盜罪，刑法第216條、第210條之行使偽造私文書罪，
    刑法第339條第1項之詐欺取財罪；被告所為上開事實一（二
    ）之犯行，係犯刑法第320條第1項之竊盜罪，刑法第216 條
    、第210條之行使偽造私文書罪，刑法第339條第1 項之詐欺
    取財罪；被告所為上開事實一（三）之犯行，係犯刑法第32
    0條第1項之竊盜罪，刑法第216條、第210條之行使偽造私文
    書罪，刑法第339條第1項之詐欺取財罪；被告所為上開事實
    一（四）之犯行，係犯刑法第320條第1項之竊盜罪。被告所
    為上開事實一（一）之多次行使偽造私文書及詐欺取財犯行
    ，分別係基於一個接續之犯意而為，分別應依接續犯之規定
    僅論以一個行使偽造私文書罪及詐欺取財罪，被告所為上開
    事實一（二）、（三）之犯行，其分別所犯行使偽造私文書
    罪及詐欺取財罪亦均有此情形，應分別僅論以一罪。被告所
    為上開事實一（一）、（二）之犯行，其偽造署押為偽造私
    文書之部分行為，其偽造私文書之低度行為復為行使偽造私
    文書之高度行為所吸收，均不另論罪。被告所為上開事實一
    （三）之犯行，其盜蓋印章為偽造私文書之部分行為，其偽
    造私文書之低度行為復為行使偽造私文書之高度行為所吸收
    ，亦不另論罪。被告所犯上開事實一（一）之竊盜罪、行使
    偽造私文書罪、詐欺取財罪，其所犯上開事實一（二）之竊
    盜罪、行使偽造私文書罪、詐欺取財罪，其所犯上開事實一
    （三）之竊盜罪、行使偽造私文書罪、詐欺取財罪，其所犯
    上開事實一（四）之竊盜罪，均犯意各別，行為互殊，應予
    分論併罰。被告如事實欄所載之前案執行完畢事實，有臺灣
    高等法院被告前案紀錄表乙份在卷可參，其前受徒刑執行完
    畢，5年以內故意再犯上開10 件有期徒刑以上之罪，均應論
    以累犯，並依刑法第47條第1 項之規定均加重其刑。爰審酌
    被告與被害人乙○○本為男女朋友關係，被告竟利用其出入
    被害人乙○○家中之機會，竊取存摺、印章、信用卡而為上
    開犯行，犯後雖承認所犯，但尚未賠付其盜領存款、盜刷信
    用卡之款項，及其竊取玉里高中上開物品之動機、手段、犯
    後態度等一切情狀，分別量處如主文所示之刑。被告所犯上
    開10罪之犯罪時間均在96年4月24 日以前，爰依中華民國96
    年罪犯減刑條例第2條第1項第3 款之規定，就其所犯上開10
    罪均減其刑期二分之一後，定其應執行之刑。如附表一所示
    編號1至5、8至9、11、16、25、37號之偽造乙○○簽帳單第
    一聯（即商店存根聯）上「乙○○」署押共11枚，係被告偽
    造之署押，均依刑法第219 條之規定宣告沒收，上開簽帳單
    第二聯共11張業由被告收執，既無證據證明該11張簽帳單業
    已滅失，爰依刑法第38條第1項第3款之規定均諭知沒收（含
    其上複寫之「乙○○」署押共11 枚）；如附表一所示編號6
    至7、10、12至15、17至24、26至36、38至42 號之偽造乙○
    ○簽帳單上「乙○○」署押共31枚，係被告偽造之署押，均
    依刑法第219 條之規定宣告沒收，上開簽帳單被告收執之各
    該聯末交易紀錄共31張既無證據證明業已滅失，爰依刑法第
    38條第1項第3 款之規定均諭知沒收；如附表二所示編號5、
    12、17、22號之偽造乙○○簽帳單第一聯（即商店存根聯）
    上「乙○○」署押共4 枚，係被告偽造之署押，均依刑法第
    219條之規定宣告沒收，上開簽帳單第二聯共4張業由被告收
    執，既無證據證明該4張簽帳單業已滅失，爰依刑法第38 條
    第1項第3款之規定均諭知沒收（含其上複寫之「乙○○」署
    押共4枚）；如附表二所示編號1至4、6至11、13至16、18至
    21、23至28號之偽造乙○○簽帳單上「乙○○」署押共24枚
    ，係被告偽造之署押，均依刑法第219 條之規定宣告沒收，
    上開簽帳單被告收執之各該聯末交易紀錄共24張既無證據證
    明業已滅失，爰依刑法第38條第1項第3款之規定均諭知沒收
    。
據上論斷，應依刑事訴訟法第299條第1項前段，刑法第216條、
第210條、第320條第1項、第339條第1項、第47條第1項、第219
條、第38條第1項第3款、第51條第5款，中華民國96年罪犯減刑
條例第2條第1項第3款、第7條、第10條第1項，刑法施行法第1條
之1，判決如主文。
本案經檢察官王怡仁到庭執行職務。
中　　華　　民　　國　　96　　年　　8 　　月　　22　　日
                        臺灣花蓮地方法院刑事第三庭
                            審判長法　官  鄭 培 麗
                                  法  官  張 嘉 芬
                                  法  官  鄭 光 婷
上列正本證明與原本無異。
如對本判決不服，應於送達後10日內，向本院提出上訴狀（上訴
狀應記載具體上訴理由並應抄附繕本）告訴人或被害人如對於本
判決不服者，應具備理由請求檢察官上訴，其上訴期間之計算係
以檢察官收受判決正本之日期為準。
                                  書記官
中　　華　　民　　國　　96　　年　　8 　　月　　28　　日
附錄本判決論罪之法律條文：
中華民國刑法第216條
（行使偽造變造或登載不實之文書罪）
行使第210條至第215條之文書者，依偽造、變造文書或登載不實
事項或使登載不實事項之規定處斷。
中華民國刑法第210條
（偽造變造私文書罪）
偽造、變造私文書，足以生損害於公眾或他人者，處5 年以下有
期徒刑。
中華民國刑法第320條第1項
（普通竊盜罪）
意圖為自己或第三人不法之所有，而竊取他人之動產者，為竊盜
罪，處5年以下有期徒刑、拘役或5百元以下罰金。
中華民國刑法第339條第1項
（普通詐欺罪）
意圖為自己或第三人不法之所有，以詐術使人將本人或第三人之
物交付者，處5年以下有期徒刑、拘役或科或併科1千元以下罰金
。
附表三：
┌──┬────────┬─────────────────┐
│編號│犯罪事實        │主文                              │
├──┼────────┼─────────────────┤
│ 1  │如事實欄一（一）│甲○○竊盜，累犯，處有期徒刑參月，│
│    │竊盜部分        │減為有期徒刑壹月又拾伍日。        │
├──┼────────┼─────────────────┤
│ 2  │如事實欄一（一）│甲○○行使偽造私文書，足以生損害於│
│    │接續行使偽造私文│公眾及他人，累犯，處有期徒刑肆月，│
│    │書部分          │減為有期徒刑貳月。如附表一所示編號│
│    │                │1至5、8至9、11、16、25、37號之偽造│
│    │                │乙○○簽帳單第一聯（即商店存根聯）│
│    │                │上「乙○○」署押共拾壹枚及第二聯（│
│    │                │即甲○○收執聯）共拾壹張（含其上複│
│    │                │寫之「乙○○」署押共拾壹枚）均沒收│
│    │                │；如附表一所示編號6至7、10、12至15│
│    │                │、17至24、26至36、38至42號之偽造施│
│    │                │春連簽帳單上「乙○○」署押共參拾壹│
│    │                │枚及甲○○收執之各該聯末交易紀錄共│
│    │                │參拾壹張均沒收。                  │
├──┼────────┼─────────────────┤
│ 3  │如事實欄一（一）│甲○○意圖為自己不法之所有，以詐術│
│    │接續詐欺部分    │使人將本人之物交付，累犯，處有期徒│
│    │                │刑肆月，減為有期徒刑貳月。        │
├──┼────────┼─────────────────┤
│ 4  │如事實欄一（二）│甲○○竊盜，累犯，處有期徒刑參月，│
│    │竊盜部分        │減為有期徒刑壹月又拾伍日。        │
├──┼────────┼─────────────────┤
│ 5  │如事實欄一（二）│甲○○行使偽造私文書，足以生損害於│
│    │接續行使偽造私文│公眾及他人，累犯，處有期徒刑肆月，│
│    │書部分          │減為有期徒刑貳月。如附表二所示編號│
│    │                │5、12、17、22號之偽造乙○○簽帳單 │
│    │                │第一聯（即商店存根聯）上「乙○○」│
│    │                │署押共肆枚及第二聯（即甲○○收執聯│
│    │                │）共肆張（含其上複寫之「乙○○」署│
│    │                │押共肆枚）均沒收；如附表二所示編號│
│    │                │1至4、6至11、13至16、18至21、23至2│
│    │                │8號之偽造乙○○簽帳單上「乙○○」 │
│    │                │署押共貳拾肆枚及甲○○收執之各該聯│
│    │                │末交易紀錄共貳拾肆張均沒收。      │
├──┼────────┼─────────────────┤
│ 6  │如事實欄一（二）│甲○○意圖為自己不法之所有，以詐術│
│    │接續詐欺部分    │使人將本人之物交付，累犯，處有期徒│
│    │                │刑肆月，減為有期徒刑貳月。        │
├──┼────────┼─────────────────┤
│ 7  │如事實欄一（三）│甲○○竊盜，累犯，處有期徒刑參月，│
│    │竊盜部分        │減為有期徒刑壹月又拾伍日。        │
├──┼────────┼─────────────────┤
│ 8  │如事實欄一（三）│甲○○行使偽造私文書，足以生損害於│
│    │接續行使偽造私文│公眾及他人，累犯，處有期徒刑肆月，│
│    │書部分          │減為有期徒刑貳月。                │
├──┼────────┼─────────────────┤
│ 9  │如事實欄一（三）│甲○○意圖為自己不法之所有，以詐術│
│    │接續詐欺部分    │使人將本人之物交付，累犯，處有期徒│
│    │                │刑肆月，減為有期徒刑貳月。        │
├──┼────────┼─────────────────┤
│ 10 │如事實欄一（四）│甲○○竊盜，累犯，處有期徒刑參月，│
│    │竊盜部分        │減為有期徒刑壹月又拾伍日。        │
└──┴────────┴─────────────────┘
